【裁判字號】    90,裁,603
【裁判日期】    900815
【裁判案由】    級俸
【裁判全文】
最  高  行  政  法  院  裁  定                      九十年度裁字第六○三號
    聲  請  人  甲○○
右聲請人因級俸事件，對本院中華民國八十九年三月二十三日八十九年度裁字第四○
三號裁定，聲請再審。本院裁定如左：
    主  文
再審之聲請駁回。
再審訴訟費用由聲請人負擔。
    理  由
按對民國八十七年十月二十八日修正公布之行政訴訟法施行前已確定之裁判再審，其
再審事由，依新法（即修正之行政訴訟法）之規定，為行政訴訟法施行法第三條所明
定。次按行政訴訟法第二百八十三條規定，行政訴訟當事人對本院之裁定聲請再審，
必須具有同法第二百七十三條（相當於修正前行政訴訟法第二十八條）第一項、第二
項所列情形之一者，始得為之。本件原裁定以聲請人於八十六年十月一日就教師敘薪
事項，向教育部陳情修正該部七十八年六月二十七日台（七八）人字第三○四五五號
函釋等情。該部以類似案由，業經多次函復，乃逕予存查。旋聲請人以教育部對其陳
情案，逾五十餘日仍未處理，乃依訴願法第二條第二項規定，向教育部提起訴願。該
部訴願決定以聲請人迭以同一事由，向該部陳情，係對已經確定之事件提起訴願，應
不受理，乃駁回其訴願。聲請人循序提起行政訴訟，亦遭裁定駁回，於法並無不合。
聲請人主張其提起行政訴訟，並不違反一事不再理之原則，原裁定竟認聲請人就已確
定之事件提起訴願，復就不得提起訴願之事件提起行政訴訟，而駁回聲請人之訴，適
用法規顯有錯誤云云。依其聲請意旨，難認原裁定有聲請人所指之再審事由，其再審
之聲請，顯無理由，乃為駁回其再審之裁定，經核並無不合。本件聲請人復以教育部
受理聲請人之陳情後，逾時不處理，有違誠信原則，本件於無違反一事不再理之原則
。原裁定並無一語闡明聲請人如何之法律見解歧異，自屬適用法規錯誤、理由不備、
不應駁回而駁回之違法，有修正前行政訴訟法第二十八條第一款、第十款及第二十九
條規定等再審事由云云，經核原裁定係指本院八十八年度裁字第三一五號裁定，以聲
請人係對不得提起訴願之事件，遽而提起行政訴訟，難認為合法。聲請人主張其提起
行政訴訟，並不違反一事不再理之原則，應屬聲請人對法律上見解之歧異，聲請人對
之縱有爭執，要難謂為適用法規顯有錯誤。聲請人仍執前詞對原裁定所適用之法律上
見解為不同之主張，復未提出發見何種未經斟酌之重要證據，殊難認原裁定有適用法
規顯有錯誤及有未經斟酌之重要證據，而據為再審之理由。從而，本件再審之聲請，
並無理由，應予駁回。至其實體上之其他理由，已無庸論斷，附此明。
據上論結，本件再審之聲請為顯無理由，爰依行政訴訟法第二百八十三條、第二百七
十八第二項、第一百零四條、民事訴訟法第九十五條、第七十八條，裁定如主文。
中    華    民    國      九十      年      八        月      十五      日
                    最 高 行 政 法 院  第 五 庭
                                審 判 長 法  官      廖  政  雄
                                         法  官      趙  永  康
                                         法  官      林  清  祥
                                         法  官      鍾  耀  光
                                         法  官      姜  仁  脩
右  正  本  證  明  與  原  本  無  異
                                         法院書記官  蘇  金  全
中    華    民    國      九十      年      八        月      十六      日


司法院資訊處製作；財團法人民間司法改革基金會備份。
